臺灣臺北地方法院刑事判決　　　　　　　 94年度訴字第487號
公　訴　人　臺灣臺北地方法院檢察署檢察官
被　　　告　甲○○
選任辯護人　周珮琦律師
　　　　　　葉秀美律師
　　　　　　李玉海律師
上列被告因違反槍砲彈藥刀械管制條例等案件，經檢察官提起公
訴（93年度偵字第21625號），本院判決如下：
    主  文
甲○○未經許可，寄藏可發射子彈具有殺傷力之改造玩具手槍，
處有期徒刑壹年捌月，併科罰金新臺幣壹拾伍萬元，罰金如易服
勞役，以新臺幣玖佰元即銀元佰元折算壹日。扣案之仿FN廠
1910 型半自動手槍之改造玩具手槍壹支（含彈匣壹個，槍枝管
制編號0000000000號）、改造子彈肆顆均沒收。又以加害生命、
身體之事，恐嚇他人致生危害於安全，處有期徒刑柒月。應執行
有期徒刑貳年，併科罰金新臺幣壹拾伍萬元，罰金如易服勞役，
以新臺幣玖佰元即銀元佰元折算壹日。扣案之仿FN廠1910型半
自動手槍之改造玩具手槍壹支（含彈匣壹個，槍枝管制編號0000
000000號）、改造子彈肆顆均沒收。
    事  實
一、甲○○於民國92年4月間某日，在桃園縣南崁鄉某處，受真
    實姓名年籍不詳、綽號「小安」之成年男子委託，代為保管
    可擊發子彈具殺傷力之仿FN廠1910型半自動手槍之改造金屬
    玩具手槍1支（含彈匣1個，槍枝管制編號0000000000號）及
    具殺傷力之改造子彈7顆後，即將上開槍、彈寄藏在其車號
    G6-3851號車內。嗣甲○○於93年11月5日下午3時30分許，
    在臺北縣新店市○○路47號某咖啡廳前，與紀主擇、乙○○
    、丙○○因討論債權債務問題發生爭執，甲○○於離去後再
    度返回現場之際，竟心生不滿而另行基於恐嚇犯意，自其車
    號G6-3851號車內取出上述槍、彈，對空鳴放一槍後，再對
    紀主擇、乙○○、丙○○恫嚇以「會再回來找你」、「我會
    讓你們死得很難看」、「你們全家人以後小心一點」等語，
    致彼三人心生畏懼，而以上開加害生命、身體之事，恐嚇紀
    主擇、乙○○、丙○○致生危害於安全。嗣員警接獲報案後
    ，先在上開現場扣得擊發過改造彈頭1個，再於同年12月3日
    晚上9時50分許至甲○○位在臺北縣五股鄉○○村○○路27
    號3樓居所拘提甲○○，並扣得前揭改造玩具手槍1支（內含
    彈匣1個）與改造子彈6顆（後經試射2顆，僅餘4顆）。
二、案經臺北縣警察局新店分局報告臺灣臺北地方法院檢察署檢
    察官偵查起訴。
    理  由
一、訊據被告甲○○固坦承受「小安」委託保管上開槍、彈，及
    於前述時、地以該手槍擊發一枚子彈等情不諱，惟矢口否認
    有何恐嚇犯行，辯稱：伊起初並不知道「小安」委託保管的
    是真正的槍彈，93年11月5日當天伊再度回到現場找身分證
    時，因恐對方人多勢眾，遂攜帶上開槍、彈防身，嗣雙方又
    發生爭執，因紀主擇等人步步逼近，伊才取出槍、彈試圖嚇
    阻對方，惟因情緒緊張一時重心不穩誤扣板機，此時方知上
    開槍、彈係能擊發之違禁物品；伊從來沒有以「我會讓你們
    死得很難看」、「你們全家人以後小心一點」等語恐嚇紀主
    擇等人，而之所以說「會再回來找你」，是指會再回來談債
    務問題，並非意在恐嚇云云。惟查：
（一）上開槍彈經送內政部警政署刑事警察局鑑定結果，槍枝部
      分認係由仿FN廠1910型半自動手槍製造之金屬玩具手槍換
      裝土造金屬槍管改造而成之改造手槍，機械性能良好，可
      擊發適用之子彈，認具殺傷力；子彈部分其中3顆認係由
      玩具金屬彈殼加裝直徑約6.7mm土造銅質彈頭改造而成之
      改造子彈，另3顆係由玩具金屬彈殼加裝直徑約6.7mm 土
      造鉛質彈頭改造而成之改造子彈，分別經採樣1顆試射，
      均可擊發，均認具殺傷力等情，有該局94年1月11日刑鑑
      字第0930245121號槍彈鑑定書一份在卷可參，是被告持有
      之上開槍、彈確實係具殺傷力之違禁槍、彈無訛。
（二）次查，上揭被告於93年11月5日下午3時30分許，在臺北縣
      新店市○○路47號某咖啡廳前，以出示槍、彈對空鳴槍及
      前述言詞恐嚇紀主擇、丙○○、乙○○等情，分別經證人
      紀主擇、丙○○、乙○○、丁○○於本院審理時到庭結證
      綦詳，且互核情節大致相符，堪信為實在。被告雖以：伊
      當時不知前開槍、彈係真槍實彈，出示槍、彈之目的在制
      止紀主擇等人步步逼近，非在恐嚇，只因一時重心不穩誤
      扣板機云云置辯，然衡諸案發地點係開放空間，且無跡證
      顯示紀主擇等人身懷武器或已控制被告行動，是被告若恐
      懼紀主擇等人逼近，大可逕行離去現場即可，要無取出槍
      、彈以示他人之必要，可知其出示槍、彈之意確在恐嚇紀
      主擇等人。又證人紀主擇、乙○○均在本院審理時結證稱
      ：被告在扣板機之前有先拉槍機的動作，他對空鳴槍時是
      站直的，並沒有重心不穩的情形等語，證人丁○○亦結證
      稱：伊聽到槍聲之前曾看到被告有拉槍機的動作等語，再
      參以被告持有上述槍、彈已達一年半之久，足見被告係在
      明知其所持有之槍械乃可擊發子彈之情形下，故意拉開槍
      機後扣緊板機對空鳴槍，絕非重心不穩而誤扣板機。從而
      ，被告前開辯解，要屬卸責諉過之詞，不足採信。
（三）綜上所述，被告所辯均非可採；此外，復有扣案之改造玩
      具手槍1支、改造子彈6顆、擊發過改造彈頭1顆可資佐憑
      ，本件事證明確，被告犯行洵堪認定，應依法論科。
二、被告犯罪後，槍砲彈藥刀械管制條例已於94年1月26日修正
    公布，同年1月28日施行，舊條例第11條遭到刪除，是原屬
    舊條例第11條第4項規範範圍內之未經許可寄藏改造玩具手
    槍行為，在新條例係以第8條第4項規範，法定刑由「一年以
    上七年以下有期徒刑，併科新臺幣七百萬元以下罰金」，變
    為「三年以上十年以下有期徒刑，併科新臺幣七百萬元以下
    罰金」，是比較新舊法結果，以舊法有利於被告，依刑法第
    2 條第1項但書之規定，應適用最有利於被告之舊條例第11
    條第4項處罰。是核被告所為，係違反修正前槍砲彈藥刀械
    管制條例第11條第4項之未經許可寄藏可發射子彈具有殺傷
    力之改造玩具手槍罪、同條例第12條第4項之未經許可寄藏
    子彈罪，及刑法第305條之恐嚇罪。按寄藏與持有，均係將
    物置於自己實力支配之下，僅寄藏必先有他人之持有行為，
    而後始為之受寄代藏而已，故寄藏之受託人代為保管，其保
    管本身，亦屬持有，是槍砲彈藥刀械管制條例第11條第4項
    、第12條第4項雖將「持有」與「寄藏」為分別之處罰規定
    ，則單純之「持有」，固不包括「寄藏」，但「寄藏」之受
    人委託代為保管，其保管之本身所為之「持有」，既係「寄
    藏」之當然結果，法律上自宜就「寄藏」行為為包括之評價
    ，不應另就「持有」予以論罪。被告以一寄藏行為觸犯未經
    許可寄藏可發射子彈具殺傷力之改造玩具手槍罪及未經許可
    寄藏子彈罪之二罪名，為想像競合犯，應從一重之未經許可
    寄藏可發射子彈具殺傷力之改造玩具手槍罪處斷。再被告以
    一恐嚇行為，侵害紀主擇、乙○○、丙○○三人法益，為想
    像競合犯，應以一罪論。又被告在恐嚇紀主擇等人之前一年
    半即已寄藏上開槍、彈，其寄藏槍、彈之目的並非恐嚇紀主
    擇等三人，是其所犯未經許可寄藏可發射子彈具殺傷力之改
    造玩具手槍罪與恐嚇罪之間，並無方法結果之牽連關係，而
    係犯意各別、罪名不同，應分論併罰之；公訴人認該二罪有
    牽連關係，尚有未洽。爰審酌槍砲、彈藥均屬高度危險之物
    品，非經主管機關許可不得擅自持有，以維社會大眾安全，
    被告無故寄藏上開槍彈，不但未繳交治安機關，甚且於與他
    人發生衝突時持以對空鳴槍恐嚇對方，嚴重危害社會安全，
    惟幸未損及他人生命、身體，犯後飾詞合理化一己之犯行，
    及其犯罪動機、手段、所生危害、非法寄藏槍彈期間等一切
    情狀，分別量處如主文所示之刑，並定其應執行之刑，且就
    罰金部分併諭知易服勞役之折算標準。扣案之仿FN廠1910型
    半自動手槍之改造玩具手槍1支（含彈匣1個，槍枝管制編號
    0000000000號）、改造子彈4顆，係屬違禁物，應依刑法第
    38條第1項第1款之規定宣告沒收之。而扣案現場遺留擊發過
    改造彈頭1個，已失去殺傷力而非違禁物，且該子彈在擊發
    前即非被告所有而屬「小安」所有，由被告擊發棄於地上後
    ，更不屬被告所有，乃不為沒收之諭知；至於內政部警政署
    刑事警察局為鑑定而試射之改造子彈2顆亦已經擊發而滅失
    ，爰不宣告沒收，併此陳明。
據上論斷，應依刑事訴訟法第299條第1項前段，修正前槍砲彈藥
刀械管制條例第11條第4項、第12條第4項，刑法第11條前段、第
2條第1項但書、第305條、第55條、第51條第5款、第42條第2項
、第38條第1項第1款，罰金罰鍰提高標準條例第2條，現行法規
所定貨幣單位折算新臺幣條例第2條，判決如主文。
本案經檢察官林黛利到庭執行職務
中　　華　　民　　國　　94　　年　　7 　　月　　15　　日
　　　　　　　　　刑事第三庭審判長法　官　劉 慧 芬
　　　　　　　　　　　　　　　　　法　官　蔡 如 琪
　　　　　　　　　　　　　　　　　法　官　歐陽漢菁
以上正本證明與原本無異。
如不服本判決，應於判決送達後10日內，向本院提出上訴狀。
　　　　　　　　　　　　　　　　  書記官　沈 芳 君
中　　華　　民　　國　　94　　年　　7 　　月　　15　　日
附錄本案論罪科刑法條全文
修正前槍砲彈藥刀械管制條例第11條
未經許可，製造、販賣或運輸第4條第1項第1款所稱其他可發射
金屬或子彈具有殺傷力之各式槍砲者，處五年以上有期徒刑，併
科新臺幣一千萬元以下罰金。
未經許可，轉讓、出租或出借前項所列槍砲者，處三年以上十年
以下有期徒刑，併科新臺幣七百萬元以下罰金。
意圖供自己或他人犯罪之用，而犯前二項之罪者，處無期徒刑或
七年以上有期徒刑，併科新臺幣一千萬元以下罰金。
未經許可，持有、寄藏或意圖販賣而陳列第一項所列槍砲者，處
一年以上七年以下有期徒刑，併科新臺幣七百萬元以下罰金。
第一項至第三項之未遂犯罰之。
修正前槍砲彈藥刀械管制條例第12條
未經許可，製造、販賣或運輸子彈者，處一年以上七年以下有期
徒刑，併科新臺幣五百萬元以下罰金。
未經許可，轉讓、出租或出借子彈者，處六月以上五年以下有期
徒刑，併科新臺幣三百萬元以下罰金。
意圖供自己或他人犯罪之用，而犯前二項之罪者，處三年以上十
年以下有期徒刑，併科新臺幣七百萬元以下罰金。
未經許可，持有、寄藏或意圖販賣而陳列子彈者，處五年以下有
期徒刑，併科新臺幣三百萬元以下罰金。
第一項至第三項之未遂犯罰之。
中華民國刑法第305條
以加害生命、身體、自由、名譽、財產之事，恐嚇他人致生危害
於安全者，處二年以下有期徒刑、拘役或三百元以下罰金。
